---
title: 'Einsatz und Nutzen verschiedener theorie-spezifischer Interventionen und allgemeiner Wirkfaktoren in Psychologischer Therapie'
subtitle:  "R-Code und Analysen"
author: "Joke Lembeck"
date: "`r Sys.Date()`"
output:
  html_document:
    number_sections: true
    theme: journal
    toc: true
    toc_depth: 4
    toc_float: 
      collapsed: true

---
# Setup
## Set working directory
```{r setup}
knitr::opts_chunk$set(warning = FALSE, message = FALSE)
    knitr::opts_knit$set(root.dir = normalizePath("../data")) 
```

## Packages
```{r message=FALSE, warning=FALSE, paged.print=TRUE}
pacman::p_load(psych, lme4, nlme, tidyverse, lmerTest, gridExtra, ggplot2,patidyverse,tidyr, nlme, lmerTest, ggplot2, ggthemes, dplyr, rio, na.omit, performance, olsrr, tidyr, psych, dplyr,rowSum ,scapeMCMC, MCMCglmm, agridat, mlmRev, car, jtools, ggridges, DescTools, stringr, scater, gridExtra, cowplot, writexl, dplyr, tidyverse, foreign, irr, magrittr, plyr)
```

## Data
```{r}
# Load data
data_fragestellung2 <- rio::import("N183_multipom_r_rready.sav")

# select variables and define categorical data as factors
df2 <- data_fragestellung2 %>%
  mutate(the_sex = as.factor(the_sex), 
         pat_sex = as.factor(pat_sex),
         pat_id = as.factor(pat_id),
         the_id = as.factor(the_id), 
         bedingung = as.factor(bedingung)) %>%
  select(BAI_t1, BAI_t2, BAI_t3, BAI_t4, BAI_t5, BAI_t6, 
         BSI_t1, BSI_t2, BSI_t3, BSI_t4, BSI_t5, BSI_t6,
         BDI_t1, BDI_t2, BDI_t3, BDI_t4, BDI_t5, BDI_t6,
         n_sessions, age_th, age_pat_startth, 
         pom_pre, pom_int1, pom_int2, pom_post, pom_fu1, pom_fu2, pat_id, the_id, pat_sex, the_sex, EFT_all, SR_all, DB_all, I_all, B_all, C_all, PC_all, PD_all, CF_all, PE_all)
```

# Datenbeschreibung
## Deskriptive Analysen
```{r}
describe(df2)
describeBy(df2, group = df2$pat_sex)
describeBy(df2, group = df2$the_sex)
describeBy(df2, group = data_fragestellung2$bedingung)

# Amount of Therapists
# df2 %>% filter(!is.na(the_id)) %>% dplyr::count(the_id,the_sex, sort = TRUE)

(9/32)*100 #-> 31.03 % male therapists
(23/32)*100 #-> 68.97 % female therapists 
```

## Inter-Rater Reliabilität
```{r}
# Data
df_icc <- read.spss("n33_3raterinnenICC.sav", to.data.frame = T)
df_icc$raterin<-as.factor(df_icc$raterin)
df_icc_items <- df_icc %>% dplyr::select(M1:M69)
item_names <- colnames(df_icc_items) 

# Loop for ICC calculations
df_icc_summary <- data.frame()  
for (x in item_names) { 
 z <-df_icc %>% dplyr::select(pat_id, raterin, t, x) %>% spread(raterin, x) %>% dplyr::select("1", "2", "3")
 z.icc <- icc(z, model = "twoway", type = "agreement", unit = "single")
    a <- data.frame(x, round(z.icc$value,3), z.icc$lbound, z.icc$ubound)
    names(a) <- c("Item", "ICC Value", "UG - KI", "OG - KI") 
    df_icc_summary <- rbind(df_icc_summary, a)  
}
# Tabellenvorberitung
df_icc_summary_rounded<-df_icc_summary %>% mutate_at(vars(-Item), funs(round(., 2)))
df_icc_summary_rounded_zero<-pmax(df_icc_summary_rounded,0)
df_icc_summary_rounded_zero[is.na(df_icc_summary_rounded_zero)] <- 0

# Tabelle abspeichern
df_icc_summary_rounded_zero
write_xlsx(df_icc_summary_rounded_zero,"sumary_icc.xlsx")
```

## Subskalen: Zeitlicher Verlauf
```{r}
# Data
item_ausprägung <- read.spss("N183_Fragestellung_sub.sav", to.data.frame = T)
item_ausprägung$Subskala <- as.factor(item_ausprägung$Index1) 
item_ausprägung$Bedingung <- as.factor(item_ausprägung$bedingung)
item_ausprägung$Therapie_Drittel <- as.numeric(item_ausprägung$t)
item_ausprägung$Rating <- (item_ausprägung$item)
item_ausprägung$Subskala <- revalue(item_ausprägung$Subskala, c(
                            "PD "	="Psychodynamic", 
                             "PE " = "Process-Experiential", 
                             "I  " = "Interpersonal", 
                             "PC " = "Person-Centered", 
                             "CF " = "Common Factors", 
                             "B  " = "Behavioral", 
                             "C  " = "Cognitive", 
                             "DB " = "Dialectic-Behavioral", 
                             "EFT" = "Emotion-Focused",
                             "SR " = "Sef-Regulation"))

# Plot
Abbildung_5<-ggplot(item_ausprägung) +
                        stat_summary(aes(x = Therapie_Drittel, y = Rating, group = paste0(Subskala,Bedingung), color = Subskala, linetype=Bedingung), fun=mean, geom="line")  + 
                        ylim(1,5) +
                        xlim(1,3)+
                        theme_classic()+
                        scale_x_continuous(breaks=c(1,2,3))+
                        scale_linetype_discrete(labels=c("1" = "+EFT", "2" = "+SR")) 

Abbildung_5
ggsave("Abbildung_5.jpg", plot = Abbildung_5, scale = 1,
  width = 15,
  height = 12,
  units = c("cm"),
  dpi = 500,)	
```

## Items: Häufigkeit pro Therapeut*in
```{r}
# Data
df_hm_orig <- read.spss("N183_Fragestellung1.sav", to.data.frame = T)
df_hm <- df_hm_orig %>% dplyr::select(the_id,t,PD:EFT)
df_hm$Therapeutin<-as.factor(df_hm$the_id)
df_hm_m <- df_hm %>%
  group_by(Therapeutin) %>%
  summarise_at(vars(PD:EFT), list(mean))
df_hm_m_long <- gather(df_hm_m, Subskala, Rating, PD:EFT, factor_key=TRUE)
df_hm_m_long <- na.omit(df_hm_m_long)
levels(df_hm_m_long$Therapeutin) <- 1:40

# Plot: Heatmap 
Heatmap_Subskala_Th <- ggplot(df_hm_m_long, aes(Subskala, Therapeutin, fill=Rating)) + 
                        geom_tile() +
                        scale_fill_continuous(limits = c(1, 5), breaks = seq(1, 5, by = 1)) +
                        guides(fill = guide_colourbar(barwidth = 0.5,
                                                      barheight = 15))+
                        scale_x_discrete("Subskala", labels = c(
                                                  "PD"	="Psychodynamic", 
                                                   "PE" = "Process-Experiential", 
                                                   "I" = "Interpersonal", 
                                                   "PC" = "Person-Centered", 
                                                   "CF" = "Common Factors", 
                                                   "B" = "Behavioral", 
                                                   "C" = "Cognitive", 
                                                   "DB" = "Dialectic-Behavioral", 
                                                   "EFT" = "Emotion-Focused",
                                                   "SR" = "Sef-Regulation"))+
                       theme(axis.text.x = element_text(angle = 45, hjust = 1))
Heatmap_Subskala_Th
ggsave("Heatmap_Subskala_Th.jpg", plot = Heatmap_Subskala_Th, scale = 1,
  width = 12,
  height = 13,
  units = c("cm"),
  dpi = 500,)
```

## Plot: Durchschnittliche Frequenz und Intensität der angewandten Subskalen pro Bedingung
```{r}
# Data
data_r_analysen_ready <- data_fragestellung2
data_r_analysen_ready$condition <- as.factor(data_r_analysen_ready$bedingung)
data_r_analysen_ready_long <- gather(data_r_analysen_ready, Subskala, measurement, PD_all:EFT_all, factor_key=TRUE)

# Boxplot
Boxplot_Bedingungen_Subskalen <- ggplot(data_r_analysen_ready_long, aes(x=Subskala, y=measurement, fill=condition)) + 
  geom_boxplot() +
  theme_apa() +
  xlab("Theorie-(un)spezfisiche Interventionen") +
   scale_x_discrete(labels=c("PD_all" = "Psychodynamic", 
                             "PE_all" = "Process-Experiential", 
                             "I_all" = "Interpersonal", 
                             "PC_all" = "Person-Centered", 
                             "CF_all" = "Common Factors", 
                             "B_all" = "Behavioral", 
                             "C_all" = "Cognitive", 
                             "DB_all" = "Dialectic-Behavioral", 
                             "EFT_all" = "Emotion-Focused",
                             "SR_all" = "Sef-Regulation" 
                             )) +
  ylab("Rating") +
  scale_fill_discrete(name = "Bedingung", labels=c("1" = "+EFT",
                                                   "2" = "+SR")) +
 theme(axis.text.x = element_text(angle = 45, hjust = 1))
Boxplot_Bedingungen_Subskalen
ggsave("Subskala_Wirkfaktoren.jpg", plot = Boxplot_Bedingungen_Subskalen, scale = 1,
  width = 15,
  height = 10,
  units = c("cm"),
  dpi = 300,)

## Alternativ: Basic Violine Plot

Violineplot_Bedingungen_Subskalen <- ggplot(data_r_analysen_ready_long, aes(x=Subskala, y=measurement, fill=bedingung)) + 
  geom_violin(size=0.2) +
  theme_apa() +
  xlab("Theorie (un)-spezfisiche Interventionen") +
  scale_x_discrete(labels=c("PD_all" = "Psychodynamic", 
                            "PE_all" = "Process-Experiential", 
                            "I_all" = "Interpersonal", 
                            "PC_all" = "Person-Centered", 
                            "CF_all" = "Common Factors", 
                            "B_all" = "Behavioral", 
                            "C_all" = "Cognitive", 
                            "DB_all" = "Dialectic-Behavioural", 
                            "SR_all" = "Sef-Regulation", 
                            "EFT_all" = "Emotion-Focused")) +
  ylab("Rating") +
  scale_fill_discrete(name = "Bedingung", labels=c("1" = "+EFT",
                                                   "2" = "+SR")) +
  theme(axis.text.x = element_text(angle = 0))+
  coord_flip()
Violineplot_Bedingungen_Subskalen
```


# Hierarchical Linear Modeling 
## Data
```{r}
# Wide to Long
df2_long <- select(df2, BAI_t1, BAI_t2, BAI_t3, BAI_t4, BAI_t5, BAI_t6, 
                   BSI_t1, BSI_t2, BSI_t3, BSI_t4, BSI_t5, BSI_t6,
                   BDI_t1, BDI_t2, BDI_t3, BDI_t4, BDI_t5, BDI_t6,
                   n_sessions, age_th, age_pat_startth, pom_pre, pom_int1, pom_int2, pom_post, pom_fu1, pom_fu2, pat_id, the_id, pat_sex, the_sex, EFT_all, SR_all, DB_all, I_all, B_all, C_all, PC_all, PD_all, CF_all, PE_all)%>%
  gather("Time","Pomvalue", pom_pre: pom_fu2 ) %>% 
  mutate(Time = replace(Time,Time=="pom_pre", "0")) %>%
  mutate(Time = replace(Time,Time=="pom_int1", "1")) %>%
  mutate(Time = replace(Time,Time=="pom_int2", "2")) %>%
  mutate(Time = replace(Time,Time=="pom_post", "3")) %>%
  mutate(Time = replace(Time,Time=="pom_fu1", "4"))%>%
  mutate(Time = replace(Time,Time=="pom_fu2", "5"))%>%
  mutate(Time = as.numeric(Time))
```

## Prüfung der Vorraussetzungen 
### Linearität zwischen Prädiktoren und AV 
```{r}
# Data
df_subscales<- df2_long %>% dplyr::select(EFT_all:PE_all)

# Plots (Visuelle Analyse der Linearität zwischen Prädiktoren und AV)
subscale_names <- colnames(df_subscales) 
plot_list = list() 
n = 0
for (i in subscale_names) {
  n <- n+1
  x <- c(str_glue("{i}*Time +","(Time|pat_id)"))
  form <- reformulate(x,response="Pomvalue")
  mx <- lmer(form, data = df2_long)
  mx_plot<-plot(resid(mx),df2$Pomvalue, main=i, ylab="Composite Score", xlab="Residuals")
}
```

### Varianzhomogenität (homoscedasticity)
```{r}
leveneTest(df2_long$Pomvalue, df2_long$Time)
```

### Normalverteilung der Residuen   
```{r}
df2_long$zSR_all <- scale(df2_long$SR_all)
df2_long$zEFT_all <- scale(df2_long$EFT_all)
df2_long$zB_all <- scale(df2_long$B_all)
df2_long$zC_all <- scale(df2_long$C_all)
df2_long$zI_all <- scale(df2_long$I_all)
df2_long$zPC_all <- scale(df2_long$PC_all)
df2_long$zCF_all <- scale(df2_long$CF_all)
df2_long$zDB_all <- scale(df2_long$DB_all)
df2_long$zPD_all <- scale(df2_long$PD_all)
df2_long$zPE_all <- scale(df2_long$PE_all)

PlotQQ(df2_long$zSR_all)
PlotQQ(df2_long$zEFT_all)
PlotQQ(df2_long$zB_all)
PlotQQ(df2_long$zC_all)
PlotQQ(df2_long$zI_all)
PlotQQ(df2_long$zPC_all)
PlotQQ(df2_long$zCF_all)
PlotQQ(df2_long$zDB_all)
PlotQQ(df2_long$zPD_all)
PlotQQ(df2_long$zPE_all)

summary(Linear.model.test <- lm(Pomvalue ~ SR_all + EFT_all + B_all + I_all + C_all
                                + PC_all + CF_all + DB_all + PD_all, PE_all, data = df2_long))
ols_test_normality(Linear.model.test)
plot(Linear.model.test)
```

## HLM Modelle
### Intercept-Only Modell
```{r}
intercept.only.model <- lmer(data = df2_long, Pomvalue ~ 1 + (1 | pat_id), REML = TRUE)

summary(intercept.only.model) 
confint(intercept.only.model)
performance::r2(intercept.only.model) 
performance::icc(intercept.only.model)

# Explained Variance verglichen mit dem "null-model"
ranova(intercept.only.model)
```

### Time-as-Only-Predictor Modell
```{r}
time.only.model <- lmer(data = df2_long, Pomvalue ~ Time + (1 | pat_id), REML = TRUE)

summary(time.only.model)
confint(time.only.model)
anova(intercept.only.model, time.only.model) # Explained Variance compared to intercept-only model
performance::r2(time.only.model) 
0.207/0.632 # f2 = Marginal intercept.only - marginal time.only/1 - 
performance::icc(time.only.model)
```

#### Time-as-Only-Predictor Modell: Random-Effects Modelle
```{r}
time2.only.model <- lmer(data = df2_long, Pomvalue ~ Time + (Time | pat_id), REML = TRUE)
summary (time2.only.model)
confint(time2.only.model)
anova(time.only.model, time2.only.model)

performance::r2(time2.only.model) 
0.218 # 0.484
1 - 0.702 # 0.298
0.484/0.298# f2 = 0.31
performance::icc(time2.only.model) # adjusted --> ICC

# Random Effects of Therapists
th.model <- lmer(data = df2_long, Pomvalue ~ 1 + (Time | the_id/pat_id), REML = TRUE)
```


### Theorie-Spezifische Subskalen als Prädiktoren
```{r}
df_subscales<- df2_long %>% dplyr::select(EFT_all:PE_all)
subscale_names <- colnames(df_subscales) 
plot_list = list() 
n = 0
for (i in subscale_names) {
  n <- n+1
  x <- c(str_glue("{i}*Time +","(Time|pat_id)"))
  form <- reformulate(x,response="Pomvalue")
  mx <- lmer(form, data = df2_long)
  print("______________________________________________") 
  print("Subskala:")
  print(i)
  print(summary(mx))
}
```


# Zusätzliche Analysen
## Emotion focused and anxiety symptomatology 
### Data
```{r}
df3_long <- select(df2, BAI_t1, BAI_t2, BAI_t3, BAI_t4, BAI_t5, BAI_t6, 
                   BSI_t1, BSI_t2, BSI_t3, BSI_t4, BSI_t5, BSI_t6,
                   BDI_t1, BDI_t2, BDI_t3, BDI_t4, BDI_t5, BDI_t6,
                   n_sessions, age_th, age_pat_startth, pom_pre, pom_int1, pom_int2, pom_post, pom_fu1, pom_fu2, pat_id, the_id, pat_sex, the_sex, EFT_all, SR_all, DB_all, I_all, B_all, C_all, PC_all, PD_all, CF_all, PE_all)%>%
  gather("Time","BAIvalue", BAI_t1: BAI_t6 ) %>% 
  mutate(Time = replace(Time,Time=="BAI_t1", "0")) %>%
  mutate(Time = replace(Time,Time=="BAI_t2", "1")) %>%
  mutate(Time = replace(Time,Time=="BAI_t3", "2")) %>%
  mutate(Time = replace(Time,Time=="BAI_t4", "3")) %>%
  mutate(Time = replace(Time,Time=="BAI_t5", "4"))%>%
  mutate(Time = replace(Time,Time=="BAI_t6", "5"))%>%
  mutate(Time = as.numeric(Time))

```

### Intercept-Only Modell
```{r}
BAIintercept.only.model <- lmer(data = df3_long, BAIvalue ~ 1 + (1 | pat_id), REML = TRUE)
BAIintercept.only.model
summary(BAIintercept.only.model)
confint(BAIintercept.only.model)
ranova(BAIintercept.only.model)
performance::r2(BAIintercept.only.model) 
performance::icc(BAIintercept.only.model)
```

### Time-as-Only-Predictor Modell
```{r}
BAItime.only.model <- lmer(data = df3_long, BAIvalue ~ Time + (1 | pat_id), REML = TRUE)

summary(BAItime.only.model)
confint(BAItime.only.model)
performance::r2(time.only.model) 
0.207/0.632 # f2 = Marginal intercept.only - marginal time.only/1 - 
performance::icc(time.only.model)
# Conditional R2: 0.633
# Marginal R2: 0.222

anova(BAIintercept.only.model, BAItime.only.model)
```

#### Time-as-Only-Predictor Modell: Random-Effects Modelle
```{r}
BAItime2.only.model <- lmer(data = df3_long, BAIvalue ~ Time + (Time | pat_id), REML = TRUE)
summary (BAItime2.only.model)
anova(BAItime.only.model, BAItime2.only.model)

performance::r2(time2.only.model) 
0.218 # 0.484
1 - 0.702 # 0.298
0.484/0.298# f2 = 0.31
performance::icc(BAItime2.only.model) # adjusted --> ICC

# Random Effects of Therapists
th.model <- lmer(data = df2_long, Pomvalue ~ 1 + (Time | the_id/pat_id), REML = TRUE)
```

### Theorie-Spezifische Subskalen als Prädiktoren
```{r}

for (i in subscale_names) {
    x <- c(str_glue("{i}*Time +","(Time|pat_id)"))
    form <- reformulate(x,response="BAIvalue")
    mx_BAI <- lmer(form, data = df3_long)
  print("______________________________________________") 
  print("Subskala:")
  print(i)
  print(summary(mx_BAI))
}
```

